【裁判字號】    97,消債抗,57
【裁判日期】    980327
【裁判案由】    更生事件之抗告
【裁判全文】
臺灣臺南地方法院民事裁定            97年度消債抗字第57號
抗  告  人  甲○○
上列抗告人因消費者債務清理條例更生事件，對本院於中華民國
97年8月15日97年度消債更字第219號裁定提起抗告，本院裁定如
下：
    主  文
抗告駁回。
抗告程序費用新臺幣壹仟元由抗告人負擔。
    理  由
一、抗告意旨略以：
  (一)抗告人之父王漢鍾名下所有房屋、土地共9筆，課稅現值新
    臺幣（下同）15,552,634元，據抗告人所知，土地是20年前
    抗告人之父在臺南縣楠西鄉梅嶺購買前山及後山2片山林地
    ，用以種植梅樹跟檳榔樹，惟現在梅樹已荒廢，檳榔樹則出
    租他人採收。聲請人之父向三信銀行及朋友借款約500萬元
    ，用以購買土地，並興建台南市○區○○路638號房屋。而
    抗告人之母葉慧美名下不動產1筆，是當初與抗告人之父合
    夥買山林地。抗告人之弟雖有工作，抗告人之妹則已失業，
    並無收入，抗告人需扶養父母親，原審認定抗告人每月支付
    父母扶養費各2,029元，合計4,058元，此計算方式，抗告人
    尚可接受。
  (二)抗告人因工作性質需在外與客戶聯絡，故手機通話費較多，
    惟現在使用和信電信月租費已調整為560元、亞太電信調整
    為256元。抗告人之妻林君霞，平均每月收入為18,643元，
    因抗告人之妻以前因投資失敗，本身也負有卡債、車貸，其
    積欠卡債1,196,919元，於96年1月23日與台新銀行達成債務
    協商，每月需償還18,934元，直至105年1月10日止，抗告人
    之妻林君霞每月收支已不足以償還協商款，故無餘款足以維
    持基本生活。抗告人之女於94年10月2日生，即將上幼稚園
    ，其學費又是一筆開銷。抗告人目前平均收入為17,500元（
    包含已扣薪水1/3，獎金3/4），故每月支出已不堪負荷，原
    審調查抗告人94年、95年、96年的稅務電子閘門財產所得，
    認定抗告人每月平均所得45,781元，惟實際上並沒有領那麼
    多，以抗告人於97年5月12日聲請更生時提出之薪資銀行轉
    帳，即可證明抗告人96年平均月領35,000元左右（包含獎金
    ，年終獎金，三節獎金）。
  (三)原審調查的是正面資料，但是負面資料也應調查，抗告人之
    房屋目前已遭銀行扣押，進行拍賣中，薪資也遭銀行強制扣
    款，房屋及工作隨時不保，一家人往後生活實難以想像，是
    抗告人實有聲請本件更生，以調整與債權人之權利義務關係
    之必要。又抗告人係因不可歸責於己之事由，致履行顯有重
    大困難，方為毀諾，依抗告人之財務狀況並考量全家生計，
    抗告人實有更生之必要。為此，依法提起抗告，請求廢棄原
    裁定，准許抗告人開始更生程序等語。
二、按提起抗告，應於裁定送達後10日之不變期間內為之；提起
    抗告，如逾抗告期間，原法院應以裁定駁回之；送達於應受
    送達人之住居所、事務所或營業所行之；送達於住居所、事
    務所或營業所不獲會晤應受送達人者，得將文書付與有辯別
    事理能力之同居人或受僱人。民事訴訟法第487條前段、第
    495 條之1、第442條第1項、第136條第1項前段、第137條第
    1項規定甚明；此於更生程序準用之，消費者債務清理條例
    第15條亦定有明文。
三、經查：原審就抗告人聲請更生事件，於97年7月22日裁定駁
    回，並於97年7月29日送達於抗告人住所即臺南市○○區○
    ○路1段167號，由其同居人即抗告人堂妹王鈺娟簽名收受，
    此有送達證書1份在卷可參，已生合法送達之效力，又抗告
    人居住在臺南市，依司法院頒布之法院訴訟當事人在途期間
    標準並無在途期間，是抗告期間自裁定送達之翌日即97年7
    月30日起，算至97年8月8日（星期五）即已屆滿，抗告人未
    於抗告期限屆滿日即97年8月8日以前向本院提出抗告，遲至
    97年8月11日始提起抗告，此有本院收狀戳章可資為證，已
    逾法定不變期間10日，原裁定駁回抗告，於法並無不合。至
    抗告意旨所提抗告人尚須支出父母、子女及配偶之扶養費用
    ，及原審認定其每月薪資所得45,781元顯有違誤等事項，核
    與抗告程序是否合法無涉，抗告人既逾期提出抗告，其上開
    主張事項，非本件抗告程序所得審認。抗告人指摘原審裁定
    不當，求予廢棄，為無理由，應予駁回。
四、據上論結，本件抗告為無理由，依消費者債務清理條例第15
    條，民事訴訟法第495條之1第1項、第449條第1項、第95條
    、第78條，裁定如主文。
中    華    民    國    98    年    3     月    27    日
                  民事第二庭    審判長法  官  林念祖
                                      法  官  翁金緞
                                      法  官  張桂美
以上正本證明與原本無異。
本件不得再抗告。
中    華    民    國    98    年    3     月    27    日
                                      書記官  謝安青


司法院資訊處製作；財團法人民間司法改革基金會備份。
